臺灣高等法院高雄分院刑事裁定　　　　　 96年度抗字第286號
抗　告　人
即受刑　人　甲○○
　　　　　　　　　　（現於臺灣臺南監獄執行中）
上列抗告人因聲請減刑及定應執行刑案件，不服臺灣屏東地方法
院中華民國96年7 月31日裁定（96年度聲減字第1088號），提起
抗告，本院裁定如下：
    主  文
抗告駁回。
    理  由
一、本件經本院審理結果，認第一審裁定之裁處結果尚無違誤應
    予維持，其餘引用原裁定理由（如附件）。
二、抗告意旨略以：「抗告人即受刑人甲○○於本件減刑前，就
    附表編號1 、2 曾定應執行刑為有期徒刑2 年2 月，附表編
    號3、4曾定應執行刑為有期徒刑5 年10月，然附表編號1-4
    等罪經減刑後之合併刑期為7 年，但原裁定定應執行刑亦為
    7 年，顯不符比例原則，為此提起抗告，請撤銷原裁定」等
    語。
三、按數罪併罰已定執行刑案件，如數罪均應減刑者，於減刑後
    另定執行刑時，宜定為原定執行刑之二分之一；數罪有應減
    刑、有不應減刑者，於減刑後另定執行刑時，宜在原定執行
    刑之刑期以下酌定其執行刑，法院辦理九十六年減刑案件應
    行注意事項第15點定有明文。
四、經查抗告人所犯如附表編號1-4 所示等罪，其中編號4 之罪
    ，係屬不應減刑之犯罪，則原裁定就附表所示其餘得減刑之
    罪予以減刑後，與上述不應減刑之罪，定其應執行刑為7 年
    ，係在原定執行刑之刑期（2 年2 月、5 年10月）以下酌定
    之執行刑，合於上開應行注意事項第15點之規定；又抗告人
    所犯如附表編號1-4 所示等罪，經減刑後之各罪與不應減刑
    之各罪刑期合併為7 年，依據修正前刑法第51條第5 款「數
    罪併罰，宣告多數有期徒刑者，於各刑中之最長期以上，各
    刑合併之刑期以下，定其刑期。但不得逾二十年」之規定，
    本件定執行刑應於5 年6 月（即各刑中之最長期）至7 年（
    各刑合併之刑期）之間予以酌定（台灣高等法院96年7 月6
    日刑事庭庭長會議關於減刑案件法律問題之「臨時提議」問
    題二之決議參照），則原裁定予以定應執行刑7 年，依據上
    開說明，於法尚無不合，本件抗告，並無理由，應予駁回。
據上論結，應依刑事訴訟法第412 條，裁定如主文。
中　　華　　民　　國　　96　　年　　9　　  月　　3　　日
                  刑事第一庭    審判長法  官  郭雅美
                                      法  官  莊崑山
                                      法  官  張意聰
以上正本證明與原本無異。
如不服本裁定應於送達後5 日內向本院提出抗告狀。
中　　華　　民　　國　　96　　年　　9　　  月　　3　　日
　　　　　　　　　　　　　　　　　　　書記官  呂素珍
附件：
臺灣屏東地方法院刑事裁定            96年度聲減字第1088號
聲　請　人　臺灣屏東地方法院檢察署檢察官
受　刑　人　甲○○　男　37歲（民國○○年○○月○○日生）
　　　　　　　　　　身分證統一編號：Ｚ000000000號
　　　　　　　　　　住屏東縣長治鄉進興村進興巷44號
　　　　　　　　　　（現在臺灣臺南監獄受刑中）
上列受刑人因違反毒品危害防制條例等案件, 已經判決罪刑確定
, 聲請人聲請減刑及定其應執行之刑（96年聲減字第1169號）,
本院裁定如下：
    主  文
甲○○所犯如附表編號1 之罪, 減為有期徒刑玖月；附表編號2
之罪, 減為有期徒刑陸月; 附表編號3 之罪, 減為有期徒刑參月
; 附表編號5 之罪, 減為有期徒捌月; 附表編號6 之罪, 減為有
期徒刑拾月; 附表編號7 之罪, 減為有期徒刑陸月。附表編號1
、2 、3 所示宣告刑之減刑結果, 應與附表編號4 之宣告刑合併
執行有期徒刑柒年。附表編號5 、6 、7 所示宣告刑之減刑結果
, 應執行有期徒刑壹年拾月。
    理  由
一、受刑人甲○○於附表編號1 、2 、3 、5 、6 、7 所列日期
    所犯之施用第一級毒品等罪, 分別經法院判處如附表所列之
    刑, 且均經確定在案。茲檢察官以其犯罪時間均在中華民國
    96年4 月24日以前, 所犯悉合於減刑條件, 爰聲請予以減刑
    , 及就附表編號1 、2 、3 之減刑結果, 與附表編號4 之宣
    告刑合併定其應執行之刑; 附表編號5 、6 、7 之減刑結果
    , 合併定其應執行之刑。
二、經核聲請意旨與中華民國96年罪犯減刑條例規定之減刑要件
    相符, 應予准許, 並依聲請意旨分別合併定其應執行之刑。
    爰依中華民國96年罪犯減刑條例第2 條第1 項第3 款、第8
    條第1 項、第10條第2 項, 刑法第2 條第1 項前段, 修正前
    刑法第51條第5 款, 裁定如主文。
中　　華　　民　　國　　96　　年　　7 　　月　　31　　日
 　　　　　　     刑事第四庭    法　官　王以齊
以上正本證明與原本無異。
如不服本裁定應於裁定送達後五日內向本院提出抗告書狀敘述抗
告之理由抗告於臺灣高等法院高雄分院。
中　　華　　民　　國　　96　　年　　7 　　月　　31　　日
                                書記官  盧姝伶
